【裁判字號】    92,交抗,184
【裁判日期】    920321
【裁判案由】    違反道路交通管理處罰條例
【裁判全文】
臺灣高等法院刑事裁定                            九十二年度交抗字第一八四號
    抗告人即
    受處分人    甲○○
右抗告人因違反道路交通管理處罰條例案件，不服台灣板橋地方法院中華民國九十一
年十二月三十一日裁定（九十一年度交聲字第一七六九號），提起抗告，本院裁定如
左：
    主  文
抗告駁回。
    理  由
一、本件抗告意旨略以：由舉發員警於原審所言可知，其認為抗告人停放自用小客車
    之處係道路，憑此即拖吊抗告人所有之車輛，原處分難謂合法；又抗告人停放車
    輛之處未劃有任何標線，顯見停放地點並無妨害交通之虞，為此提起抗告云云。
二、按汽車停車時，應依車輛順行方向緊靠道路右側；汽車駕駛人停車時，不依順行
    方向，或不緊靠道路右側，或併排停車，或單行道不緊靠路邊停車者，處新臺幣
    （下同）六百元以上一千二百元以下罰鍰，道路交通安全規則第一百十二條第二
    項前段、道路交通管理處罰條例第五十六條第一項第六款分別定有明文。又汽車
    違反道路交通管理事件，違規停車而駕駛人不在場，當場不能掣單舉發者，得逕
    行舉發之。違反道路交通管理事件統一裁罰標準及處理細則第二十三條第一項第
    三款亦定有明文。
三、經查，本件抗告人即異議人甲○○於九十一年七月十八日十三時四十五分，將其
    車號ＥＧ─六二二八號自用一般小客車停放在臺北縣板橋市○○○路○段三十一
    巷巷道內，因違規併排停車，經臺北縣警察局板橋分局當場執行拖吊，並以臺北
    縣警察局北縣警交字第Ｃ00000000號舉發違反道路交通管理事件通知單
    舉發，此有前揭該舉發通知單、違規採證照片一紙在卷可稽，且為抗告人所不否
    認，則本件違規事實明確，應無疑義。惟抗告人辯稱伊無任何違規，並以前揭情
    詞置辯，然本件業經證人即本件舉發警員黃春龍於原審具結證稱：「採證照片中
    紅色的車輛影響白色車輛的出入，我認為這是道路，車頭的方向是死路，當時我
    們只有拖這臺並排的車輛，當時白色的車輛有順向停車，白色前後這兩輛沒有順
    向停車。我當時是支援拖吊場，執行排除路障時拖吊。」等語在卷可憑，並參酌
    違規當時採證照片，可知，抗告人之紅色車輛停放地點確實已妨礙白色車輛之進
    出，雖抗告人於原審到庭陳稱：該白色車輛都沒有開，惟此亦無礙於抗告人違規
    事實之成立。綜上所述，抗告人空言否認前開違規行為，所辯無非係卸責之詞，
    不足採信。本件事證明確，受處分人之違規行為洵堪認定。原審因認原處分機關
    依道路交通管理處罰條例第五十六條第一項第六款之規定，裁處抗告人罰鍰新臺
    幣一千二百元，核無違誤，乃裁定駁回抗告人在原審之異議，經核原裁定認事用
    法，尚無違誤。抗告人仍執前詞指摘原裁定不當，為無理由，應予駁回。
據上論結，應依道路交通管理處罰條例第八十九條，刑事訴訟法第四百十二條，裁定
如主文。
中    華    民    國      九十二    年      三        月      二十一    日
                              臺灣高等法院交通法庭
                                  審判長法  官  陳  祐  治
                                        法  官  王  炳  梁
                                        法  官  楊  炳  禎
右正本證明與原本無異。
不得再抗告。
                                        書記官  廖  素  花
中    華    民    國      九十二    年      三        月      二十七    日


司法院資訊處製作；財團法人民間司法改革基金會備份。
